Inventaris van het archief van de Nederlandse Spaarbankbond (NSBB), 1906-2000
Nationaal Archief, Den Haag
- STUKKEN BETREFFENDE BIJZONDERE ONDERWERPEN, 2
  - TAAKUITVOERING, 2.5
    - CONTROLE, 2.5.2
      - ZELFREGULERENDE CONTROLE, 2.5.2.1
        - Stukken betreffende de totstandkoming van de lijst van Bankspaarbanken, die sinds 1930 failliet verklaard zijn of aan wie surseance van betaling is verleend., 1942; 1720; 1 omslag
        - Stukken betreffende de controle van spaarbanken verricht door de Bedrijfsgroep Spaarbanken., 1942; 1721; 1 omslag
        - Rapporten inzake het beheer van niet door de Nederlandse Spaarbankbond gecontroleerde spaarbanken., 1942, 1946 - 1971; 1722-1748; 27 omslagen
          - 1942, 1722
          - 1946, 1723
          - 1947, 1724
          - 1948, 1725
          - 1949, 1726
          - 1950, 1727
          - 1951, 1728
          - 1952, 1729
          - 1953, 1730
          - 1954, 1731
          - 1955, 1732
          - 1956, 1733
          - 1957, 1734
          - 1958, 1735
          - 1959, 1736
          - 1960, 1737
          - 1961, 1738
          - 1962, 1739
          - 1963, 1740
          - 1964, 1741
          - 1965, 1742
          - 1966, 1743
          - 1967, 1744
          - 1968, 1745
          - 1969, 1746
          - 1970, 1747
          - 1971, 1748
        - Stukken betreffende het verzamelen van informatie inzake malafide spaar- en zegelkassen., 1946 - 1960; 1749; 1 omslag
        - Stukken betreffende de formulering van beleid inzake de uitvoering van accountantscontrole op de administraties van niet aangesloten spaarbanken., 1946 - 1967; 1750; 1 omslag
        - Nota`s houdende gegevens inzake de uitoefening van het Spaarbankbedrijf door leden gedurende de oorlogsjaren., 1947; 1751; 1 pak
        - Stukken betreffende de geleidelijke afschaffing van eenmanszittingen., 1949; 1752; 1 omslag
        - Stukken betreffende het verhaal van kosten op het Ministerie van Financiën uit hoofde van de uitvoering van accountantscontroles op niet- aangesloten spaarbanken., 1954 - 1959; 1753; 1 omslag
        - Brochure inzake interne controle., 1959; 1754; 1 deel
        - Stukken betreffende het onderzoek naar en de afwikkeling van de schade na fraude bij de Christelijke Spaarbank ''Eigen Haard'' te Groningen., 1979 - 1982; 1755; 1 pak
        - Rapport inzake de uitgaven van de personeelskas van de Stichting Nutsspaarbank West Nederland voorzover deze betrekking hebben op directieleden., 1980; 1756; 1 omslag
      - CONTROLE KRACHTENS DE WET TOEZICHT KREDIETWEZEN, 2.5.2.2
        - RICHTLIJNEN, 2.5.2.2.1
          - Stukken betreffende het verzamelen van informatie inzake het Wetsontwerp Toezicht Kredietwezen., 1946 - 1952; 1757; 1 omslag
          - Stukken betreffende de totstandkoming, inwerkingtreding en tussentijdse evaluatie van de Wet Toezicht Kredietwezen., 1950 - 1958; 1758; 1 omslag
          - Stukken betreffende de inwerkingtreding van de Wet Toezicht Kredietwezen., 1951 - 1954; 1759; 1 omslag
          - Stukken betreffende het voeren van overleg met het Ministerie van Financiën inzake de totstandkoming en herziening van de Wet Toezicht Kredietwezen., 1951 - 1959; 1760; 1 omslag
          - Stukken betreffende de toepassing van artikel 19 van de Wet Toezicht Kredietwezen, in casu de wettelijke bescherming van het gebruik van de term spaarbank., 1951 - 1966; 1761; 1 omslag
          - Stukken betreffende het vaststellen van liquiditeits- en solvabiliteitsnormen voor spaarbanken op grond van de Wet Toezicht Kredietwezen., 1952 - 1955; 1762; 1 omslag
          - Correspondentie met De Nederlandsche Bank inzake de uitvoering van de Wet Toezicht Kredietwezen., 1952 - 1968; 1763; 1 omslag
          - Stukken betreffende het voeren van overleg met De Nederlandsche Bank inzake de uitvoering van artikel 19 van de Wet Toezicht Kredietwezen., 1953-1960, 1962-1963, 1967; 1764; 1 omslag
          - Stukken betreffende het voeren van overleg met De Nederlandsche Bank inzake de totstandkoming en wijziging van de Wet Toezicht Kredietwezen., 1954 - 1956; 1765; 1 omslag
          - Stukken betreffende de vaststelling van een dispensatieregeling voor gelden die bij inwerkingtreding van de Wet Toezicht Kredietwezen niet conform deze wet waren belegd., 1955; 1766; 1 omslag
          - Stukken betreffende de formulering van taken van de afdeling Controle., 1955 - 1969; 1767; 1 omslag
          - Stukken betreffende de vaststelling en wijziging van beleggingsrichtlijnen krachtens de Wet Toezicht Kredietwezen., 1956 - 1964; 1768; 1 pak
          - Stukken betreffende het verzamelen van informatie inzake de ontwikkeling van het rentebeleid., 1956 - 1966; 1769; 1 omslag
          - Stukken betreffende het ontwikkelen van beleid inzake interne controle., 1964 - 1969; 1770; 1 omslag
          - Stukken betreffende het formuleren van voorschriften inzake het toezicht op de bedrijfseconomische ontwikkeling van de aangesloten spaarbanken., 1969 - 1970; 1771; 1 omslag
          - Stukken betreffende het voeren van overleg met De Nederlandsche Bank inzake de wijziging van de Wet Toezicht Kredietwezen., 1969 - 1971; 1772; 1 omslag
          - Stukken betreffende de vaststelling en wijziging van richtlijnen krachtens de Wet Toezicht Kredietwezen., 1969 - 1977; 1773-1775; 3 pakken
            - 1969 - 1971, 1773
            - 1970 - 1974, 1774
            - 1975 - 1977, 1775
          - Staten houdende overzicht van de spaarbanken die de richtlijnen van voor de beleggingen der algemene spaarbanken krachtens de Wet Toezicht Kredietwezen hebben overschreden., 1970 - 1978; 1776-1777; 2 pakken
            - 1970 juni - 1974 september, 1776
            - 1974 december - 1978 juni, 1777
          - Stukken betreffende het voeren van overleg met De Nederlandsche Bank inzake de vaststelling van concept privaat-economische richtlijnen voor de spaarbanken., 1973, 1976; 1778
          - Lijst met codes te gebruiken voor het melden van de grote kredieten., 1974; 1779; 1 omslag
          - Stukken betreffende het formuleren van het Bondsbeleid over het overheidsbeleid met betrekking tot de structuur van het spaarbankwezen, vanaf 1981 het Structuurbeleid Bank- en Verzekeringswezen genoemd., 1974, 1976, 1979-1987; 1780-1781; 2 pakken
            - 1974, 1976, 1979 - 1985, 1780
            - 1986 - 1987, 1781
          - Maandverslagen van de Accountantsdienst., 1975 - 1985; 1782; 1 omslag
          - Notulen van de stafvergaderingen van de Accountantsdienst en de stafvergaderingen controle., 1976 - 1984; 1783-1786; 4 omslagen
            - 1976, 1783
            - 1977 - 1979, 1784
            - 1980, 1785
            - 1981 - 1983, 1786
          - Stukken betreffende het voeren van overleg met accountantskantoor Moret & Limperg inzake de certificering van de jaarrekening van spaarbanken die zijn aangesloten bij de Nederlandse Spaarbankbond., 1976, 1980, 1982-1988; 1787; 1 omslag
          - Stukken betreffende het voeren van overleg met De Nederlandsche Bank inzake een vrijwillige beperking van het consumptief krediet., 1977 - 1979; 1788; 1 omslag
          - Overzicht voor het rubriceren van beleggingen ten behoeve van het invullen van de staten voor de bedrijfseconomische richtlijnen, ingevoerd per 31 december 1978., 1789; 1 omslag
          - Stukken betreffende het voeren van overleg met De Nederlandsche Bank inzake de toepassing van de Wet Toezicht Kredietwezen., 1978 - 1979; 1790; 1 omslag
          - Stukken betreffende het voeren van overleg met de directie van de stichting Bondsspaarbank Westland en de Stichting Giro Westlandsche Spaarbank aangaande de wijze waarop voldaan kan worden aan de vereisten van de Wet Toezicht Kredietwezen., 1978 - 1979; 1791; 1 omslag
          - Notulen van de tweemaandelijkse besprekingen van de Accountantsdienst Nederlandse Spaarbankbond met de Accountantsdienst van de Afdeling Wet Toezicht Kredietwezen., 1978, 1986-1988; 1792; 1 omslag
          - Stukken betreffende de optimalisering van de rapportages aan De Nederlandsche Bank krachtens de Wet Toezicht Kredietwezen., 1978, 1983-1986; 1793; 1 pak
          - Stukken betreffende het voeren van overleg met De Nederlandsche Bank inzake de voorschriften ten aanzien van de Modeljaarrekening., 1979 - 1988; 1794-1795; 2 pakken
            - 1979 - 1985, 1794
            - 1986 - 1988, 1795
          - Stukken betreffende de vaststelling en wijziging door De Nederlandsche Bank van het Model Jaarrekening voor kredietinstellingen., 1981, 1985; 1796; 1 omslag
          - Stukken betreffende het verlenen van bemiddeling inzake de ontheffing van de Bondsspaarbank Katwijk van artikel 10 van de Wet Toezicht Kredietwezen., 1981, 1985-1987; 1797; 1 omslag
          - Stukken betreffende het voeren van overleg met De Nederlandsche Bank aangaande de aanpassing van de bedrijfseconomische richtlijnen, met name voor spaarbanken die hun activiteiten willen uitbreiden met de zakelijke kredietverlening., 1983 - 1984; 1798
          - Stukken betreffende het voeren van overleg met De Nederlandsche Bank inzake de certificering van de maand- en kwartaalstaten door externe accountants., 1983 - 1985; 1799; 1 omslag
          - Stukken betreffende het voeren van overleg met De Nederlandsche Bank aangaande de voorwaarden waaronder de contingentsregeling voor het beroep op De Nederlandsche Bank van toepassing zal worden verklaard., 1984 - 1987; 1800; 1 omslag
          - Stukken betreffende het voeren van overleg met De Nederlandsche Bank inzake de uitvoering van de jaarcontrole na toelating van de Verenigde Spaarbank tot het overgangsregime met betrekking tot de bedrijfseconomische richtlijnen voor spaarbanken., 1984 - 1987; 1801; 1 pak
          - Notulen van de werkgroep Wet Toezicht Kredietwezen, de Commissie Wet Toezicht Kredietwezen en de projectgroep Wet Toezicht Kredietwezen., 1984 - 1987; 1802; 1 omslag
          - Stukken betreffende de wijziging van de Collectieve Garantieregeling., 1984-1986, 1989, 1991; 1803; 1 omslag
          - Stukken betreffende de consolidatie van de jaarrekeningen 1985 en 1986 van de Coöperatieve Vereniging van Bondsspaarbanken., 1985 - 1987; 1804; 1 pak
          - Stukken betreffende het voeren van overleg met de directie van De Nederlandsche Bank in verband met het beleidsvoornemen om het gedelegeerd toezicht door de accountantsdienst van de Nederlandse Spaarbankbond te beëindigen., 1985 - 1989; 1805; 1 omslag
            Openbaarheid beperkt tot 01-01-2020
          - Agenda`s, notulen en bijlagen van de vergaderingen van het Overleg Spaarbank Accountants (OSA)., 1985 - 1991; 1806-1813; 6 omslagen en 2 pakken
            - 1985, 1806
            - 1986, 1807; 1 pak
            - 1987. Agenda`s en bijlagen, 1808; 1 pak
            - 1987 - 1989. Notulen, 1809
            - 1988 - 1989. Agenda`s en bijlagen, 1810
            - 1990. Agenda`s en bijlagen, 1811
            - 1990 - 1991. Notulen, 1812
            - 1991. Agenda`s en bijlagen, 1813
          - Stukken betreffende het verkrijgen van ontheffing van de bedrijfseconomische richtlijnen voor spaarbanken, om een aantal spaarbanken onder zekere voorwaarden de verstrekking van zakelijke kredieten toe te staan., 1986 - 1987; 1814; 1 omslag
          - Stukken betreffende het verlenen van bemiddeling inzake de aanvraag van Bondsspaarbank Katwijk tot dispensatie van de wettelijke eigen-vermogenseis van 5 miljard gulden., 1986-1987; 1815; 1 omslag
          - Stukken betreffende de wijziging van bedrijfseconomische richtlijnen., 1987 - 1990; 1816; 1 omslag
          - Agenda`s, notulen en bijlagen van de Beleidsgesprekken met De Nederlandsche Bank., 1985-1990; 1817-1820; 4 omslagen
            - 1985 - 1987, 1817
            - 1988, 1818
            - 1989, 1819
            - 1990, 1820
        - UITVOERING CONTROLE, 2.5.2.2.2
          - ALGEMEEN, 2.5.3.2.2.1
            - Staten van inleg en terugbetaling van de spaarbanken die ingevolge de Wet Toezicht Kredietwezen zijn ingeschreven in afdeling IV - algemene spaarbanken - van het Register der Kredietinstellingen van De Nederlandsche Bank, opgemaakt ten behoeve van het Centraal Bureau der Statistiek., 1940-1941, 1962; 1821-1822; 1 pak en 1 omslag
              - 1940 juni - 1941, 1821
              - 1962 januari - november, 1822; 1 omslag
            - Correspondentie met leden inzake inschrijving in het Register van Kredietinstellingen., 1952-1954; 1823-1825; 3 omslagen
              - Aalsmeer - Zoetermeer, 1952, 1823
              - Aalten - Zwolle, 1953, 1824
              - Amersfoort - Uithuizen, 1954, 1825
            - Correspondentie inzake door spaarbanken geformuleerde bezwaren tegen het door de Nederlandse Spaarbankbond uitgeoefende toezicht krachtens de Wet Toezicht Kredietwezen., 1954 - 1955; 1826; 1 omslag
            - Stukken betreffende het voeren van overleg met De Nederlandsche Bank inzake de redactie van de formulieren die benodigd zijn om het toezicht op de spaarbanken krachtens de Wet Toezicht Kredietwezen uit te kunnen voeren., 1954 - 1958; 1827; 1 omslag
            - Correspondentie met de Nederlandsche Bank betreffende inschrijving in het hoofdstuk Spaarbanken van het Register van Kredietinstellingen., 1955 - 1960; 1828; 1 omslag
            - Stukken betreffende de beantwoording van de door Nutsspaarbank ''s Gravenhage op de Spaarbankdag 1957 gemaakte opmerkingen inzake de verdeling van de controlekosten over de grote en de kleine spaarbanken. Met bijlagen., 1957 - 1958; 1829; 1 omslag
            - Minuten van uitgaande brieven aan leden van de Commissie van Toezicht inzake de verzending van rapporten., 1957-1958, 1967-1968; 1830; 1 pak
            - Stukken betreffende de vaststelling van voorschriften inzake de controle van spaarbanken zoals die verricht wordt door de controleurs van de afdeling Controle., 1958-1967 en z.j.; 1831; 1 omslag
            - Instructie inzake interne controle., 1959; 1832; 1 stuk
            - Staten houdende activa, passiva en omzet van de in afdeling IV (algemene spaarbanken) van het Kredietregister ingeschreven spaarbanken., 1959 - 1964; 1833; 1 pak
            - Circulaires aangaande de werkzaamheden van de controleurs in dienst van de Accountantsafdeling., 1959-1974, 1976; 1834; 1 omslag
            - Stukken betreffende de vaststelling van een procedure voor de verzending en ontvangst van saldobiljetten., 1966; 1835; 1 omslag
            - Stukken betreffende inschrijving in het Register der Kredietinstellingen., 1967 - 1973; 1836; 1 omslag
            - Stukken betreffende het verlenen van medewerking aan de door De Nederlandsche Bank gehouden enquête inzake spaarrekeningen van niet- ingezetenen., 1968; 1837; 1 omslag
            - Stukken betreffende het verkrijgen van een ontheffing van het in artikel 21 lid 3 geformuleerde verbod inzake het afgeven van een accountantsverklaring, anders dan aan zijn werkgever, van een registeraccountant die niet in de accountantspraktijk werkzaam is., 1969-1979; 1838; 1 omslag
            - Besprekingsverslagen van bezoeken van controleurs aan spaarbanken., 1972 - 1973; 1839; 1 omslag
            - Concept van de handleiding voor de invulling van de maandstaten., 1976; 1840; 1 stuk
            - Stukken betreffende de uitbesteding van controlewerkzaamheden aan de maatschappen Pelser, Hamelberg, van Til & Co. en Klynveld, Kraaijenhof & Co., 1976 - 1988; 1841; 1 omslag
            - Stukken betreffende de herziening van de Spaargeldrapportage aan De Nederlandsche Bank., 1984 - 1986; 1842; 1 omslag
            - Stukken betreffende het voeren van besprekingen met de Nutsspaarbank `s- Gravenhage inzake de uitvoering van de jaarlijkse controle krachtens de Wet Toezicht Kredietwezen., 1984 - 1987; 1843; 1 omslag
            - Stukken betreffende de uitvoering van de Wet Rentesteekproefonderzoek., 1985; 1844; 1 omslag
          - CONTROLERAPPORTEN VAN DE ADMINISTRATIE VAN DE AANGESLOTEN SPAARBANKEN, 2.5.3.2.2.2
            - Controlerapporten van de administratie van de aangesloten spaarbanken, 1845-2539; 603 omslagen en 94 pakken
              - Aalsmeer; Nut & Genoegen. 1937 - 1943, 1946 - 1954, 1845
              - Aalsmeer; Nut & Genoegen. 1955 - 1964, 1846
              - Aalsmeer; Spaarbank. 1940, 1942 - 1943, 1947 - 1955, 1957, 1847
              - Aalsmeer; Spaarbank. 1958 - 1966, 1848
              - Aalten; Coöperatieve Middenstandsspaarbank. 1952 - 1962, 1849
              - Abbekerk; Nutsspaarbank. 1937 - 1943, 1945 - 1959, 1850; 1 pak
              - Aduard; Nutsspaarbank. 1937 - 1938, 1940 - 1942, 1946 - 1947, 1851
              - Aduard; Nutsspaarbank. 1948 - 1957, 1852
              - Aduard; Nutsspaarbank. 1958 - 1967, 1853
              - Akkrum; Nutsspaarbank. 1953 - 1958, 1854
              - Akkrum; Nutsspaarbank. 1959 - 1968, 1855
              - Akkrum; Nutsspaarbank. 1969 - 1970, 1856
              - Alblasserdam; Nutsspaarbank. 1958 - 1968, 1857
              - Alblasserdam; Nutsspaarbank. 1969 - 1977, 1858
              - Alblasserdam; Nutsspaarbank. 1978 - 1984, 1859
              - Alkmaar; Nutsspaarbank. 1936 - 1949, 1860; 1 pak
              - Alkmaar; Nutsspaarbank. 1950 - 1959, 1861
              - Alkmaar; Nutsspaarbank. 1960 - 1969, 1862
              - Alkmaar; Alkmaarsche Spaarbank. 1968 - 1971, 1863
              - Alkmaar; Spaarbank. 1959 - 1967, 1864
              - Almelo; Nutsspaarbank. 1937 - 1948, 1865
              - Almelo; Nutsspaarbank. 1949 - 1958, 1866
              - Almelo; Nutsspaarbank. 1959 - 1968, 1867
              - Almelo; Nutsspaarbank. 1969 - 1971, 1868
              - Alphen a/d Rijn; Alphensche Bank NV afdeling Depositoboekjes N.V. 1969 - 1971, 1869
              - Alphen a/d Rijn; Nutsspaarbank. 1969 - 1976, 1870
              - Alphen a/d Rijn; Bondsspaarbank. 1977 - 1987, 1871; 1 pak
              - Alphen a/d Rijn; Alphensche Bank N.V., afdeling Depositoboekjes. 1937, 1942 - 1946, 1952 - 1965, 1967 - 1968, 1872; 1 pak
              - Alphen a/d Rijn; Nutsspaarbank. 1938 - 1943, 1873
              - Alphen a/d Rijn; Nutsspaarbank. 1947 - 1958, 1874
              - Alphen a/d Rijn; Nutsspaarbank. 1959 - 1968, 1875
              - Amersfoort; Nutsspaarbank. 1937 - 1948, 1876; 1 pak
              - Amersfoort; Roomsch-Katholieke Spaarbank. 1938 - 1950, 1877
              - Amersfoort; 'Onderlinge Voorzorg'. 1942 - 1944, 1878
              - Amersfoort; Nutsspaarbank. 1949 - 1958, 1879
              - Amersfoort; Nutsspaarbank. 1959 - 1971, 1880
              - Amersfoort; Nutskredietbank. 1966, 1968 - 1975, 1881
              - Amersfoort; Bondsspaarbank voor Miden- en Oost-Nederland. 1969 - 1974, 1882
              - Amersfoort; Bondsspaarbank voor Midden en Oost Nederland. 1972 - 1980, 1883; 1 pak
              - Amersfoort; Bondsspaarbank voor Midden, Noord en Oost Nederland. 1981 - 1986, 1884
              - Amsterdam; Algemene Spaarbank Nederland. 1960 - 1968, 1885
              - Amsterdam; Algemene Spaarbank Nederland. 1969 - 1971, 1886
              - Amsterdam; Centrumbank. 1979 - 1980, 1887
              - Amsterdam; Nederlandsche Middenstandsspaarbank. 1959 - 1968, 1888
              - Amsterdam; Nederlandsche Middenstandsspaarbank. 1969 - 1971, 1889
              - Amsterdam; Spaarbank van het Nederlandsch Onderwijzers Genootschap (N.O.G.). 1942 - 1952, 1890; 1 pak
              - Amsterdam; Spaarbank van het Nederlandsch Onderwijzers Genootschap (N.O.G.). 1953 - 1966, 1891; 1 pak
              - Amsterdam; Spaarbank voor de Stad Amsterdam. 1937 - 1948, 1892
              - Amsterdam; Spaarbank voor de Stad Amsterdam. 1949, 1951 - 1958, 1893
              - Amsterdam; Spaarbank voor de Stad Amsterdam. 1959 - 1968, 1894
              - Amsterdam; Spaarbank voor de Stad Amsterdam. 1969 - 1978, 1895; 1 pak
              - Amsterdam; Volksbank. 1969, 1896
              - Andijk-Wervershoof; Nutsspaarbank. 1937 - 1942, 1945 - 1968, 1897; 1 pak
              - Andijk-Oost; Nutsspaarbank Oosterdijk. 1941 - 1942, 1945 - 1952, 1898
              - Andijk; Bondsspaarbank. 1970 - 1983, 1899; 1 pak
              - Apeldoorn; Gemeentespaarbank. 1937 - 1946, 1900
              - Apeldoorn; Gemeentespaarbank. 1954 - 1958, 1901
              - Apeldoorn; Gemeentespaarbank. 1959 - 1965, 1967 - 1968, 1902
              - Apeldoorn; Gemeentespaarbank. 1969 - 1972, 1903
              - Apeldoorn; Bondsspaarbank Centraal en Oostelijk Nederland. 1985 - 1986, 1904
              - Appingedam; Bondsspaarbank. 1980 - 1988, 1905
              - Appingedam; Nieuwe Spaarbank. 1969 - 1984, 1906; 1 pak
              - Appingedam; Nutsspaarbank. 1937 - 1943, 1945 - 1946, 1948 - 1951, 1957 - 1958, 1907
              - Appingedam; Nutsspaarbank. 1959 - 1968, 1908
              - Appingedam; Nutsspaarbank. 1969 - 1979, 1909; 1 pak
              - Appingedam; Oud-Diaken-Gezelschap. 1969 - 1971, 1910
              - Arnhem; Geldersche spaarbank. 1937 - 1942, 1911
              - Arnhem; Geldersche spaarbank. 1946 - 1952, 1954 - 1956, 1912
              - Arnhem; Bondsspaarbank. 1980, 1913
              - Arnhem; Geldersche spaarbank. 1957 - 1966, 1914; 1 pak
              - Arnhem; Gemeentespaarbank. 1942 - 1948, 1915
              - Arnhem; Gemeentespaarbank. 1949 - 1958, 1916; 1 pak
              - Arnhem; Gemeentespaarbank. 1959 - 1968, 1917
              - Arnhem; Gemeentespaarbank. 1969 - 1979, 1918
              - Arum; Nutsspaarbank. 1937 - 1943, 1945 - 1948, 1919
              - Arum; Nutsspaarbank. 1949 - 1958, 1920
              - Arum; Nutsspaarbank. 1959 - 1968, 1921
              - Arum; Nutsspaarbank. 1969 - 1971, 1922
              - Assen; Nutsspaarbank. 1937 - 1942, 1945 - 1951, 1957 - 1958, 1923
              - Assen; Nutsspaarbank. 1959 - 1968, 1924
              - Assen; Bondsspaarbank. 1969 - 1972, 1925
              - Assendelft; Spaarbank der Vereniging Hulpbetoon. 1943, 1945 - 1958, 1926
              - Assendelft; Spaarbank der Vereniging Hulpbetoon. 1959 - 1965, 1967 - 1968, 1927
              - Assendelft; Spaarbank der vereniging Hulpbetoon. 1969 - 1973 (1e halfjaar), 1928
              - Avereest; Gemeentespaarbank. 1937 - 1942, 1945 - 1946, 1948 - 1951, 1954, 1957 - 1958, 1929
              - Avereest; Gemeentespaarbank. 1959 - 1968, 1930
              - Avereest; Gemeentespaarbank. 1969 - 1972, 1931
              - Baarn; Nutsspaarbank. 1937 - 1953, 1932
              - Baflo; Spaarbank. 1942 - 1943, 1945 - 1960, 1933; 1 pak
              - Baflo; Spaarbank. 1961 - 1970, 1934
              - Baflo; Spaarbank. 1969 - 1980, 1935
              - Barneveld; Spaarbank van 1845. 1946 - 1956, 1936
              - Barneveld; Spaarbank van 1845. 1957 - 1968, 1937
              - Barneveld; Spaarbank van 1845. 1969 - 1985, 1987 - 1988, 1938; 1 pak
              - Bedum; Nutsspaarbank. 1937 - 1956, 1939
              - Bedum; Nutsspaarbank. 1957 - 1968, 1940
              - Bedum; Nutsspaarbank. 1969 - 1977 (tot en met september), 1941
              - Beemster; Nutsspaarbank. 1937 - 1948, 1942; 1 pak
              - Beemster; Nutsspaarbank. 1948 - 1957, 1943; 1 pak
              - Beemster; Nutsspaarbank. 1957 - 1968, 1944
              - Beemster; Bondsspaarbank. 1969 - 1978, 1945
              - Beemster; Bondsspaarbank. 1979 - 1987, 1946
              - Beerta; Spaarbank. 1942, 1945 - 1956, 1947
              - Beerta; Spaarbank. 1958 - 1968, 1948
              - Beerta; Spaarbank. 1969 - 1978, 1949
              - Beerta; Spaarbank. 1979 - 1987, 1950
              - Beesd; Nutsspaarbank. 1937 - 1942, 1945 - 1956, 1951
              - Beesd; Nutsspaarbank. 1957 - 1968, 1952
              - Beesd; Nutsspaarbank. 1969 - 1978, 1953
              - Bellingwolde; Spaarbank. 1946 - 1957, 1954
              - Bellingwolde; Spaarbank. 1957 - 1968, 1955
              - Bellingwolde; Nutsspaarbank. 1969 - 1979, 1956
              - Benningbroek; Spaarbank. 1942 - 1943, 1945, 1947 - 1956, 1957
              - Bergum; Coöperatieve Voorschotbank. 1946 - 1955, 1958